【裁判字號】    89,易,1284
【裁判日期】    900301
【裁判案由】    竊盜
【裁判全文】
臺灣臺中地方法院刑事判決                        八十九年度易字第一二八四號
    公  訴  人  臺灣臺中地方法院檢察署檢察官
    被      告  丙○○
右列被告因竊盜案件，經檢察官提起公訴 (八十九年度偵字第一四三五號)，本院判
決如左：
    主  文
丙○○竊盜，處拘役伍拾日，如易科罰金，以參佰元折算壹日。
    事  實
一、丙○○意圖為自己不法之所有，於民國八十七年十二月間某日，在台中市○區○○路五０二之一號九樓海孚藥品食品有限公司（以下簡稱海孚公司）內，竊取乙○○所持有之支票號碼Ａ0000000號、發票人天豆實業有限公司、付款人
    華信商業銀行新竹分行，受款人為乙○○經營之海孚公司，票載發票日八十八年
    二月十日，面額新台幣（下同）三萬元之支票一紙，得手後，即委託臺中北屯郵
    局於八十八年四月二十八日提示付款，因前已經海孚公司止付而不獲兌現。
二、案經台中市警察局第二分局報請臺灣臺中地方法院檢察署檢察官偵查起訴。
    理  由
一、訊據被告丙○○固坦承有持前揭支票號碼Ａ0000000號、發票人天豆實業
    有限公司、付款人華信商業銀行新竹分行，受款人為海孚公司，票載發票日八十
    八年二月十日，面額三萬元之支票一紙，委託臺中北屯郵局於八十八年四月二十
    八日提示付款，並因該紙支票已經掛失止付而遭退票之事實。惟矢口否認有竊盜
    之犯行，辯稱：該紙支票是乙○○於八十七年十一月間自行放在伊台中市○區○○街一００號二樓之四住處房間之化妝台上，伊發現即將之留存，又因伊與乙○○有金錢上之往來，當時乙○○人又去大陸不在公司，故伊將該支票持向銀行提
    示付款時並無法告知乙○○等語。然查：右揭事實迭據被害人乙○○於警訊及本
    院審理中指述綦詳，核與證人即乙○○所經營海孚公司之秘書甲○○於警訊、偵
    查中證述之情節相符，並有遺失票據申報書、支票暨退票理由單及掛失止付票據
    提示人資料查報表等影本各一件在卷可稽。徵諸被告所稱其係於八十七年十一月
    間即已發現本件系爭支票，並將之留存等語，此與乙○○及證人甲○○在警訊中
    所指該紙支票失竊之時間係在八十七年十二月間，並上揭遺失票據申報書上所載
    之票據喪失時間亦為八十七年十二月間，兩相比對，被告上開所辯於時間上即已
    不合常情。另據證人甲○○於本案偵查時當庭提出之協議書影本，其上載明乙○○已於八十六年七月七日與被告協議，被告承諾應於同年八月二十三日以前搬出
    乙○○位於台中市○○路十四號八樓八室之房屋，屬於被告之物則應全部搬走。
    是則，被告與乙○○雙方早在八十六年中應即已不和，衡情乙○○豈有再將受款
    人係其所經營之海孚公司之支票攜往被告住處，並放置於被告房間化妝台上之理
    ？況被告於本院審理時自承其在將本件系爭支票提示付款前，並未告知乙○○等
    語；然自其留存取得系爭支票至持向臺中北屯郵局委託提示付款，此段期間長達
    四月於之久，乃竟被告均未徵得乙○○之同意，即擅自將該紙以乙○○所經營之
    海孚公司為受款人之支票持向其開立有私人帳戶之臺中北屯郵局委託提示付款，
    被告應顯有為自己不法所有之意圖甚明。故被告上開之所辯，應純屬事後飾卸之
    詞，不足採信。本件事證明確，被告之犯行足堪認定。
二、核被告所為，係犯刑法第三百二十條第一項之竊盜罪。爰審酌被告之品行、本件
    犯罪之動機、目的、手段、所生之危害及犯罪後之態度等一切情狀，量處如主文
    所示之刑，並諭知易科罰金之折算標準（按刑法第四十一條原規定最重本刑為三
    年以下有期徒刑以下之刑之罪，而受六個月以下有期徒刑或拘役之宣告者，得易
    科罰金。惟該條文業經立法院三讀通過修正為最重本刑為五年以下有期徒刑以下
    之刑之罪，而受六個月以下有期徒刑或拘役之宣告，得易科罰金，並經總統於九
    十年一月十日以日華總一義字第九○○○○○三八○○號公布，自九十年一月十
    二日起生效），以示懲儆。
據上論斷，應依刑事訴訟法第二百九十九條第一項前段，刑法第二條第一項前段、第
三百二十條第一項、修正後第四十一條第一項前段，罰金罰鍰提高標準條例第一條前
段、第二條，判決如主文。
中      華      民      國      九十    年      三      月      一      日
                                  臺灣臺中地方法院刑事第三庭
                                          法  官  張  智  雄
右正本證明與原本無異。
如不服本判決，應於判決送達後十日內向本院提出上訴狀，上訴於臺灣高等法院臺中
分院( 須附繕本 )。
           書記官
中      華      民      國      九十    年      三      月      二      日
中華民國刑法第三百二十條
意圖為自己或第三人不法之所有，而竊取他人之動產者，為竊盜罪，處五年以下有期
徒刑、拘役或五百元以下罰金。
意圖為自己或第三人不法之利益，而竊佔他人之不動產者，依前項之規定處斷。
前二項之未遂犯罰之。


司法院資訊處製作；財團法人民間司法改革基金會備份。
